最　高　行　政　法　院　判　決　　　　　　　　　九十三年度判字第一二四九號
　　上　訴　人　劉昌崙律師
　　　　　　　　即進耀營造有限公司之破產管理人
　　被 上訴 人　財政部臺北市國稅局（原為臺北市稅捐稽徵處承辦）
　　代　表　人　甲○○
右當事人間因營業稅事件，上訴人對於中華民國九十二年十月二十九日臺北高等行政
法院九十一年度訴字第三四九○號判決，提起上訴，本院判決如左：
　　主  文
上訴駁回。
上訴審訴訟費用由上訴人負擔。
　　理  由
壹、本件上訴人主張：查原審認進耀營造有限公司（下稱進耀公司）於民國（下同）
    八十三年五月至八十三年六月間進貨，取得虛設行號旭亮實業有限公司（下稱旭
    亮公司）開立之統一發票四紙，又認張治華、張金龍自八十二年起陸續設立旭亮
    、祥莊、明莊、燦輝、楊田、昌圖、元淞．．．等公司，大量虛開發票販售牟利
    ，然原審判決對於旭亮公司究於何時設立，並未認定，遂論進耀公司於八十三年
    五月至八十三年六月間取得旭亮公司開立之統一發票，顯有判決不備理由之判決
    當然違背法令。另臺灣臺北地方法院八十六年度訴字第二五三三號刑事判決並無
    認張治華、張金龍亦提供虛設公司名義無實際交易之發票與進耀公司，原審法院
    遽認進耀營造有限公司與旭亮公司無實際交易之事實，而有虛報進項稅額行為，
    亦有判決不備理由之判決當然違背法令，爰請判決廢棄原判決。
貳、被上訴人則以：查依臺灣臺北地方法院八十六年度訴字第二五三三號刑事判決，
    可知旭亮公司等自八十二年間設立，迄八十五年十月間止，以大量虛開發票販售
    方式，從中牟利，並取得無實際交易之發票充作進項以維持營業假像，為典型之
    虛設行號販售發票集團甚明，上訴人無與之交易之可能。故上訴人於八十三年五
    月至六月間，取得無實際交易可能之旭亮公司所開立之發票，此違章事實於原審
    已顯著，原審無須再於判決理由中明。更何況上訴人於原審審理期間，從未舉
    證證明其與旭亮公司有實際交易之證據，僅一昧主張原處分理由不備，如今復執
    陳詞，實無可採等語，資為抗辯。
參、原審斟酌全辯論意旨及調查證據之結果，以：查本件進耀公司涉嫌於八十三年五
    月至八十三年六月間進貨，未依規定取得進項憑證，卻取得虛設行號旭亮公司開
    立之統一發票四紙，金額計新臺幣（下同）八○○、二○○元（不含稅），作為
    進項憑證扣抵銷項稅額，虛報進項稅額四○、○一○元，案經臺北市稅捐稽徵查
    獲，審理違章成立。此除有臺灣臺北地方法院檢察署檢察官八十六年偵字第一○
    七○○、一○七○五、一二五七二號起訴書外，並有財政部財稅資料中心八十六
    年十二月二十三日製表列印所產出專案申請調檔統一發票查核清單等資料影本附
    案可稽。是以，被上訴人係依專案申請調檔統一發票查核清單查知旭亮公司涉嫌
    屬虛設行號，再參酌上開起訴書所載之犯罪事實及證據，據以認定旭亮公司於本
    案系爭期間係屬虛設行號，與進耀公司無交易事實，復按「刑事判決與行政處分
    ，原可各自認定事實。」改制前行政法院著有七十五年判字第三○九號判例可參
    ，行政機關自無須俟刑事判決確定後始可裁處。另查簡時弘受張治華（未據檢察
    官起訴）、張金龍（已死亡）之委託與蔡麗莉、謝月雲、涂光星等人基於概括犯
    意之共同犯意聯絡，自八十二年三月間起大量籌組虛設公司行號，在臺北市○○
    ○路、復興北路、南京東路、民族東路、八德路等地租用辦公室及申請電話，．
    ．．朱琪（旭亮公司負責人）、江宏圖、古雲開、陳振明、朱國慶、沈明德、張
    家強、朱國慶、曾國勝、曹章海、蔣清田、張梓倉、徐繼全、高世秀、左麗英、
    江文福、沈國良、孫一波、張舜昌、童武雄、褚麗卿（以上七人業據臺北地方法
    院判決確定）並無擔任公司股東之意，分別貪圖張治華所給之數千元至數萬元不
    等之報酬，竟與張治華、張金龍、簡時弘、涂光星、謝月雲、蔡麗莉等人共同基
    於犯意之聯絡，設立人頭公司，朱琪為設於臺北市○○○路○段七號五樓旭亮公
    司之人頭董事，朱琪因而犯有共同公司負責人，違反公司應收之股款，股東並未
    實際繳納，而以申請文件表明收足之規定，經臺北地方法院判處有期徒刑二月，
    如易科罰金以參佰元折算壹日，緩刑二年確定在案；刑事法院並查明係張治華、
    張金龍自八十二年起陸續設立旭亮、祥莊、明莊、燦輝、楊田、昌圖、元淞、鼎
    臆、裕倉、復踐、英佳、楊興、紹良、振來等公司，大量虛開發票販售牟利，虛
    設公司成立後，除向水果商陳元派、周騰輝等索取無實際交易之發票充虛公司之
    進項及維持假象營業外，更陸續供虛設公司名義無實際交易之發票與芳榮、順鼎
    、億晟、中麟、孝蓉、宇達等公司充作抵銷該公司之進項，張治華、張金龍則按
    開立發票金額收取百分之三報酬（營業稅另計），幫助實際交易開立發票之廠商
    逃漏稅，共計收取七千餘萬元之不法利益．．，迄八十五年十月間止，共計開立
    不實發票總金額達約二十四億元，有臺灣臺北地方法院九十一年十一月二十七日
    八十六年度訴字第二五三三號判決影本附卷可參（經查僅涂光星上訴），自足以
    認定旭亮公司為無進、銷貨之虛設行號，進耀營造有限公司與旭亮公司自無實際
    交易之事實，而有虛報進項稅額行為。被上訴人原處分核定補稅四○、○一○元
    並無違誤，訴願決定予以維持，亦無不合，乃判決駁回上訴人在原審之訴。
肆、本院查：（一）、按「營業人當期銷項稅額，扣減進項稅額後之餘額，為當期應
    納或溢付營業稅額。」及「進項稅額，指營業人購買貨物或勞務時，依規定支付
    之營業稅額。」、「營業人左列進項稅額，不得扣抵銷項稅額：一、購進之貨物
    或勞務未依規定取得並保存第三十三條所列之憑證者。」為行為時營業稅法第十
    五條第一項及第三項、第十九條第一項第一款所明定。本件進耀公司涉嫌於八十
    三年五月至八十三年六月間進貨，未依規定取得進項憑證，卻取得虛設行號旭亮
    公司開立之統一發票四紙，金額計八○○、二○○元（不含稅），作為進項憑證
    扣抵銷項稅額，虛報進項稅額四○、○一○元，案經臺北市稅捐稽徵查獲，審理
    違章成立，乃核定補徵營業稅計四○、○一○元，並按所漏稅額處七倍之罰鍰計
    二八○、○○○元（計至百元止）。上訴人不服，申請復查，未獲變更，乃循序
    提起本件行政訴訟（關於補徵營業稅部分）。原判決關於旭亮公司為無進、銷貨
    之虛設行號，進耀公司與旭亮公司間無實際交易，而進耀公司卻取得非實際交易
    對象旭亮公司所開立而不得扣抵銷項稅額之統一發票，作為進項憑證扣抵銷項稅
    額，虛報進項稅額之違規事實，以及上訴人在原審之主張如何不足採等事項均已
    詳為論斷。認本件原處分認定旭亮公司為無進、銷貨之虛設行號，進耀公司與旭
    亮公司自無實際交易之事實，而有虛報進項稅額行為，核定補徵營業稅，認事用
    法，均無違誤，維持此部分之原處分及訴願決定，而駁回上訴人在原審之訴，其
    所適用之法規與該案應適用之現行法規並無違背，與解釋判例，亦無牴觸，並無
    所謂原判決有違背法令之情形；又證據之取捨與當事人所希冀者不同，致其事實
    之認定亦異於該當事人之主張者，不得謂為原判決有違背法令之情形。（二）、
    上訴人對於業經原判決詳予論述不採之事由再予爭執，核屬法律上見解之歧異，
    要難謂為原判決有違背法令之情形。本件上訴論旨，仍執前詞，指摘原判決違誤
    ，求予廢棄，難認有理由，應予駁回。
據上論結，本件上訴為無理由，爰依行政訴訟法第二百五十五條第一項、第九十八條
第三項前段，判決如主文。
中　　華　　民　　國　　九十三　　　年　　　九　　　　月　　　二十三　　日
                    最 高 行 政 法 院  第 二 庭
                                審 判 長 法  官　　　葉　振　權
                                         法  官      鍾　耀　光
                                         法  官　　　姜  仁  脩
                                         法  官　　　劉  鑫  楨
                                         法  官　　　吳  明  鴻
右  正  本  證  明  與  原  本  無  異
　　　　　　　　　　　　　　　　　　　　 法院書記官　陳　盛　信
中　　華　　民　　國　　九十三　　　年　　　九　　　　月　　二十三　　　日
